【裁判字號】    90,易,193
【裁判日期】    900320
【裁判案由】    竊盜等
【裁判全文】
臺灣嘉義地方法院刑事判決                            九十年度易字第一九三號
    公  訴  人  臺灣嘉義地方法院檢察署檢察官
    被      告  甲○○
右列被告因竊盜案件，經檢察官提起公訴 (九十年度偵字第六六四號)，本院判決如
左：
    主  文
甲○○竊盜未遂，累犯，處有期徒刑拾月。
    事  實
一、甲○○曾因竊盜案件，於民國八十七年五月十二日經本院以八十七年度易字第二
    四五號判決判處有期徒刑十月確定，於八十八年二月十七日執行完畢，猶不知悔
    改，竟意圖為自己不法之所有，於九十年一月二十三日晚上九時五十五分許，在
    嘉義市○○街八十六巷六號前，因見乙○○所有車號Ｘ６—１９２２號自用小客
    車，車門未上鎖，乘無人注意之際，徒手將該車車門打開，進入車內，擬竊取車
    內財物，因該車警報器作響，即匆忙從該車內跑出，致未得逞，為警當場查獲。
二、案經嘉義市警察局第二分局報告臺灣嘉義地方法院檢察署檢察官偵查起訴。
    理  由
一、訊據被告甲○○矢口否認涉有右揭犯罪事實，於本院審理中辯稱：沒有偷東西云
    云。惟查：被告如何於右揭時、地竊盜未遂犯行，業據告訴人乙○○於警訊時指
    訴甚詳，並有指認被告口卡照片一份在卷可查。次查，被告於本院審理中陳稱：
    於警訊時、偵訊中所言均實在（審判卷第廿頁），而被告迭於警訊時、偵查中自
    白承右揭竊盜未遂犯行明確，被告所辯無非事後卸責之詞，委無足採，本件事證
    明確，被告犯行堪予認定。
二、核被告甲○○所為，係犯刑法第三百二十條第三項、第一項之普通竊盜未遂罪。
    被告已著手於竊盜行為之實行而不遂，為未遂犯，爰依刑法第二十六條前段規定
    ，減輕其刑。查被告前因竊盜案件，於八十七年五月十二日經本院以八十七年度
    易字第二四五號判決判處有期徒刑十月確定，於八十八年二月十七日執行完畢，
    此有臺灣嘉義地方法院檢察署刑案資料查註紀錄表、臺灣高等法院被告全國前案
    紀錄表各一份在卷可稽，其於刑之執行完畢五年以內，再犯本件有期徒刑以上之
    罪，為累犯，應依刑法第四十七條加重其刑。爰審酌被告犯罪之動機、目的、手
    段、再三犯竊盜罪之素行、所受刺激、智識程度、所生危害及犯罪後之態度等一
    切情狀，量處如主文所示之刑。又被告雖再三犯竊盜罪，惟本次竊盜未遂犯行，
    本院所處有期徒刑未達一年，如併宣告執行前令入勞動場所強制工作，尚有未合
    ，併此敘明。
據上論斷，應依刑事訴訟法第二百九十九條第一項前段，刑法第三百二十條第一項、
第三項、第四十七條、第二十六條前段，罰金罰鍰提高標準條例第一條前段，判決如
主文。
本案經檢察官張長樹到庭執行職務。
中      華      民      國    九十      年      三      月    二十      日
                                      臺灣嘉義地方法院刑事第三庭
                                          法  官  蔡  廷  宜
右正本證明與原本無異。
如不服本判決，應於判決送達後十日內，向本院提出上訴狀（應附繕本）。
中      華      民      國    九十      年      三      月    二十      日
                                          書記官  尹  玉  琪
附錄本判決論罪之法條：
刑法第三百二十條
意圖為自己或第三人不法之所有，而竊取他人之動產者，為竊盜罪，處五年以下有期
徒刑、拘役或五百元以下罰金。
意圖為自己或第三人不法利益，而竊佔他人之不動產者，依前項之規定處斷。
前二項之未遂犯罰之。


司法院資訊處製作；財團法人民間司法改革基金會備份。
